sk-SK: Dom a záhrada > Trávnik a záhrada > Terasa > Vonkajšie deky: Plážové rohože; Piknikové deky; Vložky do ponča; Turistické deky
hu: Otthon és kert > Gyep és kert > Kültéri élet > Kültéri takarók: Tengerparti szőnyegek; Pikniktakarók; Poncsóbélések; Stadiontakarók
lt-LT: Namai ir sodas > Veja ir sodas > Gyvenimas lauke > Lauko antklodės: Paplūdimio kilimėliai; Pikniko antklodės; Pončų pamušalai; Antklodės žiūrintiems stadionuose
es: Casa y jardín > Jardín > Artículos de exterior > Protectores para exterior: Esteras de playa; Mantas de picnic; Poncho de exterior; Mantas para estadios
vi: Nhà và vườn > Bãi cỏ và vườn > Cuộc sống ngoài trời > Tấm trải ngoài trời: Chiếu/ tấm trải đi biển; Tấm trải dã ngoại; Tấm trải đa năng kiêm áo choàng poncho; Chăn xem thể thao
ko: 가정/원예 용품 > 잔디/정원 > 야외활동 용품 > 야외용 담요: 해변용 돗자리; 피크닉 돗자리; 포단; 스타디움 담요
el: Σπίτι & κήπος > Γκαζόν & κήπος > Υπαίθρια διαβίωση > Κουβέρτες εξωτερικού χώρου: Ψάθες παραλίας; Κουβέρτες για πικνίκ; Επενδύσεις πόντσο; Κουβέρτες γηπέδου
fr: Maison et jardin > Pelouses et jardins > Vie en extérieur > Couvertures d’extérieur: Tapis de plage; Couvertures de pique-nique; Poncho liners; Couvertures pour stade
tr: Ev ve Bahçe > Çim ve Bahçe > Ev Dışında Yaşam > Ev Dışı Battaniyeler: Deniz Hasırları; Piknik Battaniyeleri; Panço Yağmurlukları; Tribün Battaniyeleri
ja: ホーム・ガーデン > ガーデン用品・ガーデン機器 > 屋外用家具・エクステリア > アウトドア用毛布・敷物: ビーチマット; レジャーシート; ポンチョライナー; スタジアムブランケット
sv: Hem och trädgård > Gräsmatta och trädgård > Utomhusliv > Utomhusfiltar: Strandmattor; Picknickfiltar; Ponchofiltar; Filtar för utomhusbruk
de: Heim & Garten > Rasen & Garten > Garten & Balkon > Outdoor-Decken: Strandmatten; Picknickdecken; Poncholiner; Stadiondecken
pt-BR: Casa e jardim > Gramado e jardim > Espaços residenciais externos > Mantas para uso ao ar livre: Esteiras de praia; Toalhas de piquenique; Forros de poncho; Cobertores para estádio
ru: Дом и сад > Товары для придомовых и садовых участков > Отдых на открытом воздухе > Уличные пледы: Пляжные коврики; Пледы для пикников; Пледы-пончо; Стадионные пледы
it: Casa e giardino > Prato e giardino > Vita all'aperto > Plaid da picnic: Stuoie da spiaggia; Coperte da picnic; Fodere per coperte; Coperte da stadio
zh-CN: 家居与园艺 > 草坪与花园 > 户外生活用品 > 户外地垫/野餐垫: 沙滩垫; 野餐毯; 军用防水多功能毯; 看台保暖毯
sl-SI: Dom in vrt > Travnik in vrt > Bivanje na prostem > Zunanje odeje: Podloge za plažo; Odeje za piknik; Podloge za pončo; Odeje za stadion
nl: Huis en tuin > Tuin en gazon > Buitenleven > Buitensportdekens: Strandmatten; Picknickdekens; Poncho liners; Stadiondekens
th: บ้านและสวน > สนามและสวน > ชีวิตกลางแจ้ง > ผ้าห่มที่ใช้กลางแจ้ง: แผ่นรองสำหรับชายหาด; ผ้าห่มปิคนิค; ที่บุรองพอนโช; ผ้าห่มสนามกีฬา
da: Hjem og have > Græsplæne og have > Udendørsliv > Udendørstæpper: Strandtæpper; Picnictæpper; Varmetæpper; Stadiontæpper
pl: Dom i ogród > Trawnik i ogród > Akcesoria ogrodowe > Koce plażowe: Maty plażowe; Koce piknikowe; Pałatki; Koce zewnętrzne
ro-RO: Casă și grădină > Gazon și grădină > Exterior > Pături de exterior: Covorașe pentru plajă; Pături pentru picnic; Căptușeli pentru poncho; Pături de stadion
zh-TW: 居家和庭園 > 草皮和花園 > 戶外生活 > 戶外用地毯: 海灘墊; 野餐墊; 軍服大衣專用地墊; 球場毯
cs: Dům a zahrada > Trávníky a zahrady > Bydlení na zahradě > Venkovní deky: Plážové podložky; Piknikové deky; Celty; Fleecové deky
bg-BG: Дом и градина > Морава и градина > Живот на открито > Одеяла за открито: Плажни постелки; Одеяла за пикник; Подплати за пончо; Одеяла за стадион
pt-PT: Casa e jardim > Relva e jardim > Vida ao ar livre > Mantas para exterior: Esteiras de praia; Mantas para piquenique; Poncho/saco de dormir; Cobertores para estádio
hr-HR: Dom i vrt > Travnjak i vrt > Boravak na otvorenom > Vanjski pokrivači: Prostirke za plažu; Deke za piknik; Podstava za pončo; Vodootporni pokrivači za upotrebu na otvorenom
fi: Koti ja puutarha > Piha ja puutarha > Oleskelu ulkona > Ulkoviltit: Rantamatot; Piknik-viltit; Woobie-ponchot; Stadionhuovat
nb: Hjem og hage > Plen og hage > Leve ute > Utendørstepper: Strandtepper; Pikniktepper; Ponchotrekk; Stadiontepper
en: Home & Garden > Lawn & Garden > Outdoor Living > Outdoor Blankets: Beach Mats; Picnic Blankets; Poncho Liners; Stadium Blankets